最　高　行　政　法　院　裁　定
　　　　　　　　　　　　　94年度裁字第00684號
上　訴　人　乙○○
被 上訴 人　財政部臺灣省北區國稅局
代　表　人　甲○○
上列當事人間因綜合所得稅事件，上訴人對於中華民國92年11月
28日臺北高等行政法院92年度簡字第322號判決，提起上訴。本
院裁定如下：
　　主  文
上訴駁回。
上訴審訴訟費用由上訴人負擔。
　　理  由
一、按對於適用簡易程序之裁判提起上訴或抗告，須經本院許可
    ，且該許可以訴訟事件所涉及之法律見解具有原則性者為限
    ，行政訴訟法第235條定有明文。所謂法律見解具有原則性
    者，諸如就行政命令是否牴觸法律所為之判斷，又如同類事
    件所表示之法律見解與其他高等行政法院所表示之見解互相
    牴觸者屬之。
二、上訴意旨略謂：上訴人於民國89年度因延續分攤遭逢九二一
    大地震等天災之損失列舉扣除額，而上訴人每年薪資所得總
    額數均相雷同，差距極微，被上訴人核課上訴人83年至87年
    度之綜合所得稅，有的免補徵繳納，有的僅補徵繳納新臺幣
    （下同）2000多元至6000多元，均少於8000元，本件卻補徵
    9,988元，核定稅額實有不當，原審予以維持已違背證據法
    則。上訴人於88年遭逢九二一大地震之災害損失達1百50萬
    元以上，反較歷年所應繳納稅款為多，原審卻未開庭調查事
    實及真實性，逕行判決，駁回上訴人之訴，違背證據法則，
    原審判決實有錯誤及違法。且被上訴人對於上訴人九二一地
    震時捐款之3千元、89年3月2日調查財產資料之1千元及扶養
    親屬之醫療費用，不准列舉扣除額，不知本件核課之法令依
    據為何，或核定稅額有誤？而被上訴人稱上訴人未有遭逢九
    二一地震之災害損失，認定上訴人不得列舉扣除額，卻未能
    提出具體有效之證據，而原審卻未開庭調查事實及真實性，
    顯違反最高行政法院39年判字第2號判例及財政部48年台財
    發第08416號函釋，無論科處罰款或課稅，均應由行政機關
    負舉證責任之意旨等語，資為論據。
三、經查，上訴人前揭上訴意旨，無非指摘原審判決之證據取捨
    及事實認定，尚非指摘原審判決有行政訴訟法第243條所列
    各款違背法令情節，且其主張難認原審判決有首揭所涉及之
    法律見解具有原則上之重要情事，上訴人提起上訴，不合首
    揭規定，不應許可，其上訴難謂合法，應予駁回。
四、依行政訴訟法第249條第1項前段、第104條、民事訴訟法第
    95條、第78條，裁定如主文。
中    華    民    國    94    年    4     月    21    日
                  第三庭審判長法  官　廖　政　雄
                              法  官  吳  明  鴻
                              法  官　林　清　祥
                              法  官　鍾　耀　光
                              法  官　姜　仁　脩
以  上  正  本  證  明  與  原  本  無  異
中    華    民    國    94    年    4    月    21     日
　　　　　　　　　　　　　　　書記官　莊　俊　亨
